# 陈老师，关于项目前期调研的规划设计费等？

提问人：yemingzhu1980 时间：2013-01-13 11:18:38
陈老师，关于项目前期调研发生的规划设计费、咨询顾问费、测绘费等费用，但不能确定该项目是否最后能够成功? 我的理解是：上述发生的规划设计费、咨询费、测绘费等费用如果项目能够最终成功，可先计入在建工程-待摊投资项目里面，到项目达到预定可使用状态时然后分摊计入每项固定资产里。 如果项目最后没有成功，直接从在建工程里面转入到管理费用科目。 另外上面 3 个费用中的咨询费，我理解应当直接计入管理费用，因为它不属于资产达到预定可使用状态前发生的必要支出。 不知道上面我的理解是否正确，感谢陈老师指点。

回答人：chenyiwei
在这些费用发生时，如果项目还处于很初级的阶段，最终是否能够启动和完成存在较大不确定性，则也就无法合理估计这些支出能否给企业带来未来经济利益。在此情况下，建议发生时直接予以费用化处理。随着项目的进展，其前景越来越明朗，当预计项目成功启动的可能性大于 50 ％时，再发生的此类支出就可以暂时资本化。这个原则与IPO发行费用的资本化／费用化的处理原则相似。 对于咨询顾问费，赞同你的观点，应当在发生时予以费用化处理。